【裁判字號】    99,台上,3960
【裁判日期】    990624
【裁判案由】    違反毒品危害防制條例
【裁判全文】
最高法院刑事判決            九十九年度台上字第三九六０號
上  訴  人  甲○○
選任辯護人  陳青來律師
上  訴  人  乙○○
上列上訴人等因違反毒品危害防制條例案件，不服台灣高等法院
台中分院中華民國九十九年四月二十六日第二審判決（九十九年
度上訴字第四０七號，起訴案號：台灣彰化地方法院檢察署九十
八年度少連偵字第五七號），提起上訴，本院判決如下：
    主  文
上訴駁回。
    理  由
按刑事訴訟法第三百七十七條規定，上訴於第三審法院，非以判
決違背法令為理由，不得為之。是提起第三審上訴，應以原判決
違背法令為理由，係屬法定要件。如果上訴理由書狀並未依據卷
內訴訟資料，具體指摘原判決不適用何種法則或如何適用不當，
或所指摘原判決違法情事，顯與法律規定得為第三審上訴理由之
違法情形，不相適合時，均應認其上訴為違背法律上之程式，予
以駁回。本件原判決撤銷第一審關於上訴人甲○○販賣第一級毒
品暨上訴人乙○○部分之科刑判決，改判論處甲○○共同販賣第
一級毒品六罪罪刑（均累犯，應執行有期徒刑十七年，其另犯販
賣第二級毒品二十六罪部分，業據第一審判處罪刑確定）；論處
乙○○共同販賣第二級毒品罪刑（累犯，處有期徒刑三年七月）
，已詳敘認定犯罪事實所憑之證據及其認定之理由，並對甲○○
所辯，係與證人即共同被告阮冠謀（業據第一審判處罪刑確定）
合資購買後平分，阮冠謀如缺海洛因，其均係照原價給他，沒有
營利之意圖云云，如何不足採信，均已依據卷內資料，詳予指駁
及說明，從形式上觀察，並無任何足以影響判決結果之違法情形
存在。而證據之取捨及事實之認定，為事實審法院之職權，苟其
判斷無違經驗法則或論理法則，即不能任意指為違法。查甲○○
就如原判決附表一所示六次交付第一級毒品海洛因予阮冠謀之時
間、地點、所收取之金額及聯絡之方式，均供承不諱，核與阮冠
謀供述情節相符，原判決依憑上情，並參酌其二人間電話聯絡時
之通訊監察譯文內容以及卷內其他證據調查之結果，綜合判斷，
認甲○○確有如其事實欄所載六次販賣第一級毒品予阮冠謀牟利
之犯行，已詳敘其取捨證據之心證理由，並就如何認定甲○○有
營利之意圖，於理由內詳予說明（見原判決第十二至十四頁），
所為論斷無違經驗法則及論理法則，不能任意指為違法。又數罪
併罰案件，應於判決時，依刑法第五十一條之規定，定其應執行
之刑者，以其數個罪刑之宣告，係同一判決者為限。如果數罪併
罰案件，僅就其中之一罪或數罪提起上訴，經上訴審撤銷改判，
因其他未上訴之罪部分早經確定，上訴審自無庸與撤銷改判部分
合併定其執行之刑，應俟上訴部分罪刑確定後，由該案犯罪事實
最後判決法院之檢察官，依刑法第五十三條，刑事訴訟法第四百
七十七條之規定，聲請該法院裁定定其應執行之刑。查甲○○於
第一審經判處販賣第一級毒品六罪及販賣第二級毒品二十六罪罪
刑，並定其應執行刑為有期徒刑十八年，甲○○提起上訴，依其
上訴狀之記載，係對販賣第一級毒品聲明不服，且於原審準備程
序及審判期日均明確表示僅就販賣第一級毒品上訴（見原審卷第
一一二頁反面、第一四八頁反面），並無所謂對於第一審所定應
執行刑聲明不服之情事，則原審將販賣第一級毒品部分撤銷改判
後，自無庸與已判決確定之販賣第二級毒品二十六罪部分合併定
其應執行刑。甲○○上訴意旨稱於原審除否認販賣第一級毒品外
，對於第一審判決所定之應執行刑亦表示不服，原判決漏未就該
販賣第二級毒品二十六罪部分合併定應執行刑，自屬違法云云，
顯非依據卷內資料執為指摘。另原判決就甲○○販賣第一級毒品
六罪部分，分別判處有期徒刑十五年三月、十五年十月、十五年
二月、十五年二月、十五年四月、十五年二月，較之第一審各處
有期徒刑十六年為輕，亦無所指違反不利益變更禁止原則之情形
。甲○○上訴意旨，未依卷內資料具體指摘原判決如何違背法令
，仍執前詞，而為事實之爭辯，並對原審前述職權之適法行使，
任意指摘，難謂已符合首揭法定上訴要件；乙○○上訴意旨，則
以其母年邁且罹癌症末期，請求給予三個月之時間再發監執行，
讓其盡最後之孝道云云為唯一理由，而於原判決究竟如何違背法
令，並無一語涉及，自非適法之第三審上訴理由，其等上訴均屬
違背法律上之程式，應予駁回。
據上論結，應依刑事訴訟法第三百九十五條前段，判決如主文。
中    華    民    國  九十九  年    六    月  二十四  日
                      最高法院刑事第十一庭
                          審判長法官  洪  佳  濱
                                法官  韓  金  秀
                                法官  段  景  榕
                                法官  陳  東  誥
                                法官  何  菁  莪
本件正本證明與原本無異
                                      書  記  官
中    華    民    國  九十九  年    六    月  二十八  日
                                                     ｍ

司法院資訊處製作；財團法人民間司法改革基金會備份。
